臺灣新竹地方法院刑事判決　　　　　　　　　　　　　九十一年度易字第六七號
　　公　訴　人　臺灣新竹地方法院檢察署檢察官
　　被　　　告　丙○○
右列被告因妨害自由案件，經檢察官提起公訴（九十一年度偵字第二○九一號），本
院判決如左：
    主  文
丙○○以加害生命之事，恐嚇他人致生危害於安全，累犯，處有期徒刑月，如易科
罰金，以參佰元折算壹日。
    事  實
一、丙○○前因違反肅清煙毒條例，經本院判處有期徒刑三年四月確定，於民國八十
    七年十一月五日假釋期滿執行完畢。猶不知悔改，因乙○○積欠賭債未還，竟於
    九十一年四月十二日二十三時許，要求不知情之甲○○（另行處分）駕駛車牌號
    碼三Ｈ－六二六九號營業用小客車，搭載其前往乙○○位於新竹市香山區六鄰柑
    林溝一三二號住處，無故爬牆侵入乙○○住宅二樓（侵入住宅部分業經撤回告訴
    ），並要求乙○○清償賭債，在乙○○表示無法債還後，丙○○竟以加害生命之
    事之「如果你不還錢，你還沒死，我就先死給你看」等語恐嚇乙○○，使乙○○
    心生畏懼，致生危害安全。嗣乙○○趁機出外報警，為警於九十一年四月十三日
    十八時三十分許，在新竹市○區○○路四三一巷天公壇廣場前查獲，而悉上情。
二、案經乙○○訴由新竹市警察局報請臺灣新竹地方法院檢察署檢察官偵查起訴。
    理  由
一、訊據被告丙○○固不否認有於前揭時點出言對乙○○陳稱：「如果你不還錢，你
    還沒死，我就先死給你看」等語（偵卷第六九頁、本院卷第二八頁、第三七頁）
    ，惟矢口否認有恐嚇之犯意，辯稱：我沒有恐嚇云云。
二、經查：右揭犯罪事實，業據告訴人乙○○指述歷歷，核與證人即告訴人之房客潘
    江光證稱：「我房東於每月七日向我收取房租，但於四月五日房東告訴我有急用
    ，要求我於九十一年四月五日先行收取九十一年四月份及五月份之房租，我交付
    房租於房東乙○○時有丙○○及甲○○在場」等語相符（偵卷第六三頁），且被
    告於本院調查時亦自承：「我半夜十一點翻牆到告訴人家裡要錢，我也知道他會
    害怕，所以他才會去向房客收租」等語（本院卷第三十頁），而衡諸常情，雙方
    於談論債務糾葛處理事宜時，一方率同他人深夜前往，復在其旁要求其向地下錢
    莊借錢，且以「如果你不還錢，你還沒死，我就先死給你看」等語相告，確足以
    使人之生命深感不安，又被告該行為，已致告訴人乙○○心生畏怖，亦據告訴人
    陳述明確（本卷第十七頁），是告訴人乙○○因而心生畏懼，應堪認定，顯見被
    告上開所辯，純屬飾卸刑責之詞，應不足採，本件事證明確，犯行洵堪認定，應
    依法論科。
三、核被告所為，係犯刑法第三百零五條之恐嚇危害安全罪。查被告前因違反肅清煙
    毒條例，經本院判處有期徒刑三年四月確定，並於八十七年十一月五日假釋期滿
    執行完畢，有臺灣高等法院被告全國前案紀錄表以及臺灣新竹地方法院檢察署刑
    案資料查註紀錄表各乙紙附卷可稽，被告前受有期徒刑之執行完畢後，五年以內
    再犯本件有期徒刑以上之罪，為累犯，應依刑法第四十七條之規定，加重其刑。
    爰審酌被告與被害人之關係、係因債務糾紛發生爭吵所致、被告犯罪之手段、犯
    罪時所受之刺激、犯罪對被害人所生之影響、犯罪後否認犯行等一切情狀，量處
    如主文所示之刑，並諭知易科罰金之折算標準。
四、據上論斷，應依刑事訴訟法第二百九十九條第一項前段，刑法第三百零五條、第
    四十七條、第四十一條第一項，罰金罰鍰提高標準條例第一條前段、第二條，判
    決如主文。
本案經檢察官吳昭瑩到庭執行職務。
中      華      民      國    九十一    年     十一     月    二十九    日
                                臺灣新竹地方法院刑事第二庭
                                    審判長法  官   王銘勇
                                          法  官   雷雅雯
                                          法  官   楊數盈
右正本證明與原本無異。
如不服本判決，應於判決送達後十日內向本院提出上訴狀 (應附繕本)。
                                          書記官   沈藝珠
中      華      民      國    九十一    年     十一     月    二十九    日
